臺灣新北地方法院刑事判決 
111年度審易字第1523號
公  訴  人  臺灣新北地方檢察署檢察官
被      告  陳朱却

                    籍設新北市○○區○○路0 號（新北○○○○○○○○）

上列被告因侵占案件，經檢察官提起公訴（111 年度偵字第9136
號、第9195號），本院判決如下：
    主  文
陳朱却犯侵占遺失物罪，共貳罪，各處罰金新臺幣叁仟元，如易
服勞役，均以新臺幣壹仟元折算壹日。應執行罰金新臺幣肆仟元
，如易服勞役，以新臺幣壹仟元折算壹日。
未扣案如附表犯罪所得欄所示之物均沒收，於全部或一部不能沒
收或不宜執行沒收時，追徵其價額。
    事實及理由
壹、查被告陳朱却所犯均係死刑、無期徒刑、最輕本刑為3 年以
    上有期徒刑以外之罪，其於準備程序就被訴事實為全部有罪
    之陳述，經告知簡式審判程序之旨，並聽取其與檢察官之意
    見後，本院認無不得或不宜改依簡式審判程序進行之處，爰
    依刑事訴訟法第273 條之1 第1 項、第284 條之1 之規定，
    裁定進行簡式審判程序。
貳、本案犯罪事實、證據及應適用之法條，除下列事項應予補充
    、刪除外，餘皆引用附件即檢察官起訴書之記載：
一、補充「被告陳朱却於111 年9 月1 日本院準備程序及審理時
    之自白（參本院卷附當日各該筆錄）」為證據。
二、證據並所犯法條欄二第3 至7 行關於檢察官認被告所為本件
    各該侵占遺失物犯行構成累犯之記載，應予刪除（本件各該
    侵占遺失物犯行，並無有期徒刑以上之法定刑，無從成立刑
    法之累犯）。　　　
叁、審酌被告係具備一般智識程度及社會歷練之成年人，對於不
    得以侵占遺失物等非法方式侵害他人財物之情，自當瞭然於
    胸，卻不思以合法、正當之途徑取得所需之物，而恣意侵占
    他人遺失之財物，缺乏基本之法治觀念，並對他人財產安全
    造成危害，均有不該，兼衡被告之素行、犯罪之目的、手段
    、教育程度、職業、家庭經濟與生活狀況、所侵占財物之多
    寡與價值，以及被告犯後終能坦認全部犯行，態度勉可等一
    切情狀，量處如主文第1 項所示之刑暨定應執行之刑，並皆
    諭知如易服勞役之折算標準，以資處罰。
肆、未扣案之如附表犯罪所得欄所示之物，分屬被告實行本件各
    該侵占遺失物犯行之犯罪所得，且未見實際合法發還告訴人
    施業峰、被害人張宇瑤之憑證，基於任何人不能保有犯罪所
    得之立法原則，自應於主文第2 項宣告沒收，且於全部或一
    部不能沒收或不宜執行沒收時，追徵其價額。至於被告另侵
    占之信用卡、駕照、鑰匙等物，則係個人金融簽帳、駕車資
    格及日常生活所用之物，雖具有專屬性，但經濟價值尚屬低
    微，對之沒收欠缺刑法上之重要性，故不予宣告沒收。
伍、本判決係依刑事訴訟法第310 條之2 及第454 條所製作之簡
    化判決，依法僅需記載犯罪事實、證據名稱及應適用之法條
    ，並得以簡略方式為之，如認定之犯罪事實、證據及應適用
    之法條，與檢察官起訴書之記載相同者，得引用之，附此敘
    明。
據上論斷，應依刑事訴訟法第273 條之1 第1 項、第299 條第1
項前段、第310 條之2 、第454 條（本件依刑事判決精簡原則，
僅記載程序法條文），判決如主文。
本案經檢察官鄭淑壬偵查起訴，由檢察官陳炎辰到庭執行公訴。
中　　華　　民　　國    111   年 　  9  　月 　 20  　日
                  刑事第二十四庭  法  官　李俊彥   
以上正本證明與原本無異。
如不服本判決，應於判決送達後20日內敘明上訴理由，向本院提
出上訴狀（應附繕本），上訴於臺灣高等法院。其未敘述上訴理
由者，應於上訴期間屆滿後20日內向本院補提理由書「切勿逕送
上級法院」。
                                  書記官  林慈恩
中　　華　　民　　國　  111 　年　   9    月    20    日
附錄本判決論罪之法律條文：
中華民國刑法第337 條
意圖為自己或第三人不法之所有，而侵占遺失物、漂流物或其他
離本人所持有之物者，處1 萬5 千元以下罰金。

附表：
編號 犯罪所得 備註 一 皮夾壹個及現金新臺幣柒佰元。 即附件犯罪事實欄一、（一）被告侵占之物。 二 鑰匙夾壹個及現金新臺幣伍佰元。 即附件犯罪事實欄一、（二）被告侵占之物。 
--------------------------------------------------------
附件：
臺灣新北地方檢察署檢察官起訴書
                                     111年度偵字第9195號
　　                                第9136號
　　被　　　告　陳朱却  男　59歲（民國00年0月00日生）
　　　　　　　　　　　　籍設新北市○○區○○路0號（新北 ○○○○○○○○）
　　　　　　　　　　　　現居新北市○○區○○街000號
                        （另案於法務部○○○○○○○○○○○執行中）　
　　　　　　　　　　　　國民身分證統一編號：Z000000000號
上列被告因侵占案件，業經偵查終結，認應提起公訴，茲將犯罪
事實及證據並所犯法條分敘如下：
　　　　犯  罪  事  實
一、陳朱却前因商業會計法、竊盜等案件，經臺灣高等法院臺中
    分院109年度聲字第2009號裁定應執行有期徒刑11月確定，
    於民國110年6月11日執行完畢。詎仍不知悔改，意圖為自己
    不法之所有，各基於侵占遺失物之犯意，分別為下列犯行：
(一)於110年10月1日19時34分許，在新北市○○區○○路00號之人行
    道前，拾獲施業峰遺失之皮夾（內含新臺幣《下同》700元現
    金、信用卡2張、駕照2張）後，將上開皮夾取走後侵占入己
    。嗣經施業峰發現上開皮夾遺失，報警處理，經警調閱監視
    器影像畫面後，始循線查悉上情。
(二)於110年12月7日11時1分許，在新北市○○區○○路0段00號對面
    之馬路上，拾獲張宇瑤遺失之鑰匙夾1個（內含500元現金、
    鑰匙7支）後，將上開鑰匙夾取走後侵占入己。嗣經張宇瑤
    發現上開鑰匙夾遺失，報警處理，經警調閱監視器影像畫面
    後，始循線查悉上情。
二、案經施業峰訴由新北市政府警察局三峽分局、新北市政府警察
    局板橋分局報告偵辦。
　　　　證  據  並  所  犯  法  條
一、犯罪事實一、(一)之證據清單及待證事實：
編號 證據名稱 待證事實 1 被告陳朱却於警詢時及偵查中之供述 坦承於上揭時、地撿拾上開皮夾，並將皮夾內現金700元取走之事實。 2 告訴人施業峰於警詢時之指訴 全部犯罪事實。 3 監視器錄影畫面翻拍照片共3張、監視器錄影畫面光碟1片 全部犯罪事實。 
二、犯罪事實一、(二)之證據清單及待證事實：
編號 證據名稱 待證事實 1 被告陳朱却於警詢時及偵查中之供述 固坦承於上揭時、地撿拾上開鑰匙夾，惟辯稱：伊不知道裡面有錢，伊看一下就丟掉云云。 2 被害人張宇瑤於警詢時之指述 全部犯罪事實。 3 本署勘驗報告1份、監視器錄影畫面翻拍照片共8張、監視器錄影畫面光碟1片 證明被告於於上揭時、地，將上開鑰匙夾取走後並侵占入己之事實。 
三、核被告陳朱却就犯罪事實一、(一)(二)所為，係犯刑法第33
    7條之侵占遺失物罪嫌。被告所犯上開等罪嫌間，犯意各別
    ，行為有異，請予分論併罰。又被告前有如事實欄所載之犯
    罪科刑及執行情形，有刑案資料查註紀錄表在卷可參，其於
    有期徒刑執行完畢後，5年以內故意再犯本件有期徒刑以上
    之罪，為累犯，請依大法官會議釋字第775號解釋之意旨，
    審酌是否加重其刑。至被告上開犯罪所得，未合法發還予告
    訴人施業峰及被害人張宇瑤，請依刑法第38條之1第1項規定
    宣告沒收，如於全部或一部不能沒收或不宜執行沒收時，請
    依刑法第38條之1第3項規定，追徵其價額。
四、依刑事訴訟法第251條第1項提起公訴。
　　此　  致
臺灣新北地方法院
中　　華　　民　　國　 111　　年　　6 　　月　　24　　日
　　　　　　　　　　　　　　　檢　察　官  鄭淑壬